臺灣新北地方法院民事判決
111年度訴字第859號
原      告  賴麗香  
訴訟代理人  林富貴律師
被      告  蔡正一  


上列當事人間請求履行契約等事件，經本院於民國110年5月30日
言詞辯論終結，判決如下：
    主  文
一、被告應給付原告新台幣(下同)325萬元，及自民國111年5月5
    日起至清償日止，按年息5%計算之利息。
二、訴訟費用由被告負擔。
三、本判決得假執行。
    事實及理由
一、原告主張：被告於民國104年欲經營篁宇營造股份有限公司(
    下稱篁宇公司)，惟欠缺資金，遂邀集原告及訴外人李曉君
    各出資325萬元，作為購買篁宇公司所有權之資金，並於104
    年9月21日簽訂合夥股權分配契約書(下稱系爭契約書)，由
    被告擔任公司之董事長及代表人。篁宇公司已發行股份總數
    為500萬股，其中被告持有470萬股、監察人蔡幸恩持有30萬
    股，原告並非篁宇公司之股東，僅單純投資被告個人所邀集
    之投資案，由原告出資325萬元，經被告指示匯入陳美憓帳
    戶中，原告僅依契約規定出資，名義上取得篁宇公司股東權
    ，但實質上並未登記為該公司股東。系爭契約書第2條分享
    利潤比率約定：「①篁宇公司於每年度給於公司承包工程掛
    牌使用，公定2%牌稅中之1%支付各項政府稅金與公司管理費
    等扣除外，另外1%由股東各分享25%乾股分配。②股東李曉君
    /賴麗香除分享25%乾股外，不另分擔實際執行責任與盈虧之
    損失及一切法律責任與分享每年盈餘之分紅及利潤。③股東
    李曉君/賴麗香尚可分享業務取件佣金1%分紅。」系爭契約
    書雖名為「合夥」，但實際上係被告缺乏資金購買及經營篁
    宇公司，由原告單純出資、分配盈餘及紅利，不另分擔實際
    執行責任與盈虧，再由被告實際經營該公司，故兩造間係成
    立類似隱名合夥及委任之無名契約。原告於104年間出資後
    ，被告隨即購買及經營篁宇公司，並由原告提供所有國泰世
    華銀行基隆分行帳戶供被告依系爭契約書第2條約定匯入盈
    餘及紅利，自105年1月5日起至110年1月5日止，總計已匯入
    94萬5,967元。因被告給付盈餘及紅利帳目不清，且股東李
    曉君告知原告其已退股，且已依契約約定返還出資款325萬
    元，故原告興起退出股權之意念，遂於110年12月27日以存
    證信函通知被告將於110年12月30日退股，並請被告依系爭
    契約書第2條第4項約定，於三個月内以原始出資價格現金買
    回股權，惟被告收受後拒不履行。爰依系爭契約書第2條第4
    項約定提起本件訴訟等語。並聲明如主文第1項所示，並 願
    供擔保，請准宣告假執行。
二、被告則以：伊同意原告依系爭契約第2條第4項約定，請求返
    還325萬元出資額，但我個人沒有錢，公司工程款被倒帳，
    還在催收欠款3,000萬元，公司把錢收回來，同意還原告325
    萬元等語，資為抗辯。
三、本院之判斷：   
㈠、原告主張之前揭事實，業據提出合夥股權分配契約書、經濟
    部商工登記公示資料、匯款申請書、彰化銀行匯款回條聯、
    盈餘及紅利一覽表、郵局存證信函等件為證（本院卷第15至
    21頁、第25至29頁），核與其所述相符。又當事人於言詞辯
    論時為訴訟標的之捨棄或認諾者，應本於其捨棄或認諾為該
    當事人敗訴之判決，民事訴訟法第384條定有明文。被告對
    於原告依訴之聲明所為關於某法律關係之請求，於法院行言
    詞辯論時為承認者，即生訴訟法上認諾之效力，法院應不待
    調查原告請求之訴訟標的之法律關係果否存在，逕以認諾為
    該被告敗訴判決之基礎（最高法院85年度台上字第153號判
    決意旨參照）。經查，本件被告已於111年5月30日本院言詞
    辯論時為訴訟標的之認諾（本院卷第48頁），揆諸上開規定
    ，即應本於該認諾為被告敗訴之判決。
㈡、次按給付有確定期限者，債務人自期限屆滿時起，負遲延責
    任；給付無確定期限者，債務人於債權人得請求給付時，經
     其催告而未為給付，自受催告時起，負遲延責任；其經債
    權 人起訴而送達訴狀，或依督促程序送達支付命令，或為
    其他 相類之行為者，與催告有同一之效力；遲延之債務，
    以支付 金錢為標的者，債權人得請求依法定利率計算之遲
    延利息； 應付利息之債務，其利率未經約定，亦無法律可
    據者，週年 利率為5%，民法第229條第1項、第2項、第233
    條第1項前段及第203 條分別定有明文。經查，系爭契約書
    第2條第4項約定，原告欲退出股權，被告需於3個月內，以
    原始出資價格現金買回等情，有系爭契約書在卷可證（本院
    卷第15頁）。而原告於110年12月27日以存證信函通知被告
    ，其訂於110年12月30日退出股權，被告需於通知後3個月內
    給付原告出資額，上開存證信函業經被告受領等情，有存證
    信函及掛號郵件收件回執聯在卷可參（本院卷第27、29頁）
    。然被告迄未給付原告出資額325萬元，自應自111年4月1日
    起負遲延責任。原告請求被告自民事起訴狀繕本送達翌日即
    111年5月5日(送達證書詳本院卷第41頁)起給付遲延利息，
    有利於被告，自應准許原告請求遲延利息期間。次查，本件
    原告請求被告返還出資款，係以金錢為支付標的，且未約定
    利率，則原告請求被告自111年5月5日至清償日止，按週年
    利率5%計算之遲延利息，於法有據，應予准許。
四、結論：原告依系爭契約書第2條第4項約定，請求被告給付32
    5萬元，及自111年5月5日起至清償日止，按年息5%計算之利
    息，有理由，應予准許。
五、本件係本於被告認諾所為之判決，依民事訴訟法第389條第1
     項第1款規定，應依職權宣告假執行。原告雖陳明願供擔保
    ，聲請宣告假執行，然其聲請僅係促使法院為職權之發動，
    爰不另為假執行准駁之諭知。
六、據上結論：本件原告之訴為有理由，因此判決如主文。
中　　華　　民　　國　　111 　年　　7 　　月　　6　　日
                  民事第七庭    法　官　王婉如
以上正本係照原本作成。
如對本判決上訴，須於判決送達後20日內向本院提出上訴狀。如
委任律師提起上訴者，應一併繳納上訴審裁判費。
中　　華　　民　　國　　111 　年　　7 　　月　　6 　　日
                                書記官  鄔琬誼